【裁判字號】    98,訴,2532
【裁判日期】    981013
【裁判案由】    殺人未遂等
【裁判全文】
臺灣臺中地方法院刑事判決              98年度訴字第2532號
公  訴  人  臺灣臺中地方法院檢察署檢察官
被      告  丁○○
指定辯護人  本院公設辯護人  丙○○
上列被告因家庭暴力防治法之殺人未遂案件，經檢察官提起公訴
（98年度偵字第13601號），本院判決如下：
    主    文
丁○○殺人未遂，處有期徒刑參年。扣案之水果刀壹支 (刀柄、
刀刃已分離)沒收。
    犯罪事實
一、丁○○係大陸地區女子為甲○○之妻，2人生有1子 (民國96
    年7月出生，真實姓名年籍詳卷)，且常因金錢與小孩問題而
    生爭吵。緣丁○○於98年6月2日凌晨4時餘許發現其與甲○○所生之子發燒，而甲○○因2人吵架已多日未返家，丁○○乃於同日凌晨4時38分7秒許傳簡訊通知甲○○小孩發燒，
    並於同日凌晨4時38分42秒許、40分40秒許先後打電話予甲○○，通話時間分別為90秒及19秒，2人於電話中即已生口
    角。俟甲○○於98年6月2日上午5時許返回2人位於臺中市○
    區○○路184號10樓之住處後，丁○○即要求甲○○趕快帶
    小孩就醫，甲○○回稱妳不會自己帶小孩就醫等語後，2 人
    即發生爭吵、拉扯、扭打，甲○○乃表示小孩是丁○○的事
    等語並轉身欲離開住處，因丁○○要甲○○一同帶小孩就醫
    ，不讓甲○○離開，2人乃在住處門口處拉扯，於拉扯之間
    ，丁○○復遭關起來之門夾到手指，詎丁○○有預見腹部為
    人體要害，苟持利刃往腹部突刺，極易刺入腹腔內，造成腹
    部內器官受創大量失血而致命，仍在氣憤之下，萌生殺人之
    不確定故意，先在該住處門口處，持其所有原置放於門邊之
    嬰兒車上並以環保袋包著之水果刀一支 (刀柄長約13公分，
    刀刃長約20.5公分)，朝甲○○左下腹部之人體要害部位刺1
    刀，並劃傷甲○○左手，甲○○負傷逃往電梯處並按電梯，
    適電梯停在該樓層而隨即打開電梯門，甲○○乃即逃進電梯
    內，惟旋遭自後追趕至電梯內之丁○○持上開水果刀再朝甲○○上腹部之人體要害部位刺1刀，甲○○乃即以手握住刀
    刃處施力企圖將刀折斷，因丁○○仍握住刀柄處，而致刀刃
    與刀柄分離，甲○○因此受有左下腹部穿刺傷 (3(長)×1(
    寬) ×3(深)) 合併2處小腸穿刺傷 (分別為1公分及0.5公分
    )合併嚴重內出血；左前臂 (8×3公分)、左食指 (2×1公分
    )切割撕裂傷合併5條肌腱斷裂1條神經受傷；上腹部穿刺傷
    開放性傷口 (6(長)×2(寬)×3(深)) 合併肝臟穿刺傷10公
    分；低血容性休克及肝膿瘍等傷害。俟電梯下至1樓後，甲○○乃即逃至大樓門口處並將刀刃抽出丟在地上並向適在該
    處之人求救，幸經適在該處之人見狀撥打119求救，經救護
    車趕至現場將甲○○於同日上午5時8分許送至澄清綜合醫院
    急救，接受緊急手術後住進加護病房，至同年月9日轉至一
    般病房，於同年月11日行肝膿瘍引流術，始倖免於難。另一
    方面丁○○則自行坐電梯返回10樓住處帶著小孩下樓搭計程
    車前往中國醫藥大學附設醫院就醫 (嗣經診斷為急性上呼吸
    道感染有發燒，經給予檢查與輸液治療，待發燒較為改善後
    於同日12時52分許離院)。案發後經119轉通知臺中市警察局
    勤務指揮中心，警察戊○○、乙○○據報趕至現場後，經在
    場之人告知警察戊○○剛才為警所詢問坐計程車抱著小孩去
    醫院之女子即為行兇之人後，警察即趕至中國醫藥學院附設
    醫院逮捕丁○○，並在電梯內及上址大樓1樓門口處分別扣
    得已分離之水果刀刀柄及刀刃，而查悉上情。
二、案經甲○○訴由臺中市警察局第二分局報告臺灣臺中地方法
    院檢察署檢察官偵查起訴。
    理  由
壹、證據能力方面：
1、按被告以外之人（包括證人、鑑定人、告訴人、被害人及共
   同被告等）於審判外之陳述，雖不符刑事訴訟法第159條之1
   至之4等4條之規定，而經當事人於審判程序同意作為證據，
   法院審酌該言詞陳述或書面陳述作成時之情況，認為適當者
   ，亦得為證據；當事人、代理人或辯護人於法院調查證據時
   ，知有刑事訴訟法第159條第1項不得為證據之情形，而未於
   言詞辯論終結前聲明異議者，視為有前項之同意，同法第159
   條之5定有明文。本件下列引為證據之書面證據，業經本院審
   理時予以提示並告以要旨，且各經檢察官、被告、辯護人表
   示意見，當事人已知上述證據乃傳聞證據，且迄言詞辯論終
   結前，均未主張有刑事訴訟法第159條第1項不得為證據之情
   形，是應認已同意作為證據，且經本院審酌後，並無取得證
   據違法、欠缺供述之任意性或證據證明力顯然偏低等不適當
   之情形，認均有證據能力。
2、證據裁判原則以嚴格證明法則為核心，亦即認定犯罪事實所
   憑之證據，須具證據能力，且經合法調查，否則不得作為判
   斷之依據（刑事訴訟法第155條第2項參照）。被告以外之證
   人於檢察事務官、司法警察官或司法警察調查中所為之陳述
   ，與審判中不符時，其先前之陳述，於充足刑事訴訟法第159
   條之2所定之「可信性」與「必要性」要件，即屬合於得為證
   據使用之傳聞例外，應依法律所定各種證據之調查方式，踐
   行調查之程序，始得作為判斷事實之依據。至於被告以外之
   證人於審判中所為之陳述，與先前之陳述內容相左或不一致
   時，如非以先前之陳述作為認定犯罪事實存否之證據，即無
   贅餘說明其有無證據能力之必要；該不合傳聞例外之先前陳
   述，雖不得作為犯罪成立與否之實體證據，按之刑事訴訟法
   第166條之1第2項、第3項第6款、第166條之2第1項、第2項等
   規定，尚非不得以其先前所為「自我矛盾之陳述」，用來彈
   劾（爭執、否定）該證人在審判中供述證據之證明力。此種
   僅止於用來爭執證明力之彈劾證據，即無嚴格證明法則之適
   用 (最高法院96年度台上字第7337號判決意旨參照)。依上說
   明，告訴人甲○○於審理中有關：被告只要小孩生病就一定
   要等我回去，不管我有無空，我有跟被告說過樓下有計程車
   ，中國醫藥學院在附近，不用5分鐘車程，可以自己先送醫，
   不用等我等語，自可作為彈劾其於審理中另證稱：伊返家後
   僅說趕快帶小孩去看醫生，被告即衝過來抓伊頭並打伊頭等
   語不可採信之彈劾證據。
貳、實體方面：
一、訊據被告丁○○固對於上揭因發現其與丈夫甲○○所生之子
    發燒，乃傳簡訊並打電話通知甲○○，俟甲○○於98年6月2
    日上午5時許返回2人上址住處後，2人有發生爭執，甲○○
    乃欲離開住處，被告因要甲○○一同帶小孩就醫，而不讓甲○○離開，被告且在門口處遭門夾到手指，並在該住處門口
    處，拿起被告所有原置放於門邊之嬰兒車上之水果刀1支，
    並在電梯內持該水果刀刺甲○○1刀之事實坦承不諱，惟矢
    口否認有何殺人之不確定故意，辯稱：伊持刀刺甲○○既沒
    有要殺死甲○○也沒有要傷害甲○○。伊只在電梯內持刀刺
    甲○○腰部1下，伊不知自己為何要持刀刺甲○○，伊只是
    不想讓甲○○走。伊不知持刀刺人的腹部可能傷及人體重要
    部位而死亡云云。然查：
1、上揭被告因發現小孩發燒而傳孩子發燒之簡訊予甲○○，甲○○返家後復因要離開，而被告不讓甲○○離開，2人乃互相
   拉扯，甲○○並遭被告持刀以上揭方式行刺殺傷，俟甲○○
   逃出電梯後，請路人叫救護車送醫急救始倖免於難等事實，
   業據證人甲○○於審理中結證明確，核與被告於警詢及偵審
   中自白：伊因發現小孩發燒而傳簡訊並打電話予甲○○，甲○○返家後伊要求甲○○趕快帶小孩就醫，甲○○回稱妳不
   會自己帶小孩就醫等語後，2人即發生爭吵、拉扯、扭打，甲○○表示小孩是伊的事等語並轉身欲離開住處，伊復上前阻
   止甲○○離開，二人乃在住處門口處拉扯，於拉扯之間，伊
   遭門夾到手指，伊確有在住處門口處，拿起伊所有原置放於
   門邊之嬰兒車上之水果刀1支追至電梯內，並因一時情緒失控
   在電梯內持該水果刀往甲○○腹部刺等語情節相符，復有澄
   清綜合醫院診斷證明書、告訴人澄清綜合醫院病歷資料1份、
   照片計21張；全戶戶籍資料查詢表、通聯紀錄、澄清醫院回
   函、中國醫藥大學附設醫院回函 (見本院卷第13-14、32-34
   頁)；警察職務報告書、臺中市警察局函及檢送之臺中市警察
   局勤務指揮中心受理各釋案件紀錄單、臺中市消防局回函及
   臺中市119案件紀錄表 (見本院卷第50、55-56、88-89 頁)等
   件在卷可稽。又被告於審理中雖辯稱：伊只在電梯內行兇，
   伊記的只刺1刀云云。惟被告於98年6月2日偵查中陳稱：伊不
   知道為什麼就刺甲○○2刀云云 (見偵卷第3頁)；於98年6月
   2日本院法官訊問時辯稱：伊不知刺甲○○幾刀，但警方說2
   次云云 ( 見本院98年度聲羈字第637號刑卷第5頁背面)；於
   98年7月9日偵查中辯稱：伊不知總共刺幾刀云云 (見偵卷第
   113頁)；於98年7月21日本院訊問時辯稱：伊記的持刀刺甲○○1下云云 (見本院卷第7頁背面)，核其所辯先後反覆不一，
   已難遽信。況被告確實在甲○○逃至電梯處前即已持刀刺中
   甲○○左下腹部及手部，業經證人甲○○於審理中結證明確
   。參之電梯外之地上確有數滴血滴，有照片在卷可考 (見警
   卷第29頁)。再佐以被告住處門口與電梯距離僅約2、3步，業
   據被告供明在卷 (見偵卷第114頁)，而甲○○遭刺中後隨即
   逃往電梯處並按電梯，適電梯停在該樓層而隨即打開電梯門
   ，甲○○乃即逃進電梯內等節，亦經證人甲○○於審理中結
   證明確，則自甲○○於門口處遭被告持刀刺中時起至其逃進
   電梯內時之時間顯然極為短暫，是甲○○受傷後大部分之血
   液均流在電梯內，電梯外僅有少數滴落之血滴應在常情之內
   ，證人甲○○所證情節應可採信。
2、被告於警詢中供稱：伊傳簡訊予甲○○告知小孩發燒後，又
   打電話給甲○○，2人在電話中即生口角，約過了10分鐘甲○○才返家。伊即要求甲○○趕快帶小孩就醫，甲○○回稱妳
   不會自己帶小孩就醫等語後，2人即發生爭吵、拉扯、扭打，
   甲○○乃表示小孩是丁○○的事等語並轉身欲離開住處等語
   (見警卷第5-6頁)，核與通聯紀錄顯示被告確曾於98年6月2日
   凌晨4時38分7秒許傳簡訊予甲○○，復於同日凌晨4時38分42
   秒許、40分40秒許，撥打2通電話予甲○○，通話時間分別為
   90秒及19秒相符，有該通聯紀錄及簡訊照片 (見本院卷第32
   頁及偵卷第100頁)在卷可按。證人甲○○於審理中證稱：「
   當日早上4點多我看到簡訊，簡訊內容是小孩發燒，我10分鐘
   趕回到家裡，.. 我說趕快去看醫生，我話講完被告就衝過來
   徒手抓我頭，然後一直打我的頭..。」、「 (被告傳簡訊給
   你說小孩發燒之後，她有無再打電話給你？)不知道。」、「
   (提示本院卷第32頁，6月2日4點38分7秒被告傳簡訊給你，之
   後同分42秒打電話跟你說了90秒，同時40分又打電話給你講
   了19秒，這2通電話說什麼？)第1通90秒說什麼我忘了，第二
   通19秒應該都沒有講。」云云，尚難憑採。又甲○○於審理
   中亦直稱：被告只要小孩生病就一定要等我回去，不管我有
   無空，我有跟被告說過樓下有計程車，中國醫藥學院在附近
   ，不用5分鐘車程，可以自己先送醫，不用等我等語。益徵被
   告辯稱：伊要求甲○○趕快帶小孩就醫，甲○○回稱妳不會
   自己帶小孩就醫等語後，2人即發生爭吵、拉扯、扭打等語，
   足堪採信。從而，此部分事實經過應以被告所供為可採信。
3、此外，復有上開刀柄、刀刃已分離之水果刀1支扣案可資佐證
   。上揭客觀之犯罪事實已足認定。
4、被告雖以上揭情詞置辯。惟查：
、按刑法殺人罪與傷害罪區別，本視加害人有無殺意為斷，被
    害人所受之傷害程度，固不能據為認定有無殺意之唯一標準
   ，但加害人之下手情形如何，於審究犯意方面，仍不失為重
   要參考資料；另殺人未遂罪之成立，以有戕害他人生命之故
   意，著手於刺殺之實行而未發生死亡之結果為要件，此分別
   有最高法院20年非字第104號、47年臺上字第1364號判例足資
   參照。經查：被告持以行兇之水果刀刀柄長約13公分；刀刃
   長約20.5公分，業經本院當庭勘驗無訛 (見本院卷第43頁背
   面)，並有該刀柄、刀刃已分離之水果刀1支扣案可資佐證。
   又被告行兇當時係持以環保袋包著之水果刀先在住處門口處
   朝甲○○左下腹部要害刺1刀，並劃傷甲○○左手，甲○○因
   此負傷逃進電梯後，被告復持刀追至電梯內再朝甲○○之上
   腹部刺1刀，經甲○○以手握住刀刃處施力企圖將刀折斷，並
   因丁○○仍握住刀柄處，而致刀刃與刀柄分離，業經證人甲○○於審理中結證明確。又證人甲○○於審理中結證稱：被
   告持刀行兇當時係生氣的表情等語 (見本院卷第68頁)。再佐
   以被告於警詢中供稱：伊於凌晨4時許發現小孩發燒，乃傳簡
   訊並打電話予甲○○，連續打了3通，甲○○才回家。甲○○
   一返回住處，伊即要求甲○○趕快帶小孩就醫，甲○○回稱
   妳不會自己帶小孩就醫等語後，2人即發生爭吵、拉扯、扭打
   ，甲○○乃表示小孩是伊的事等語並轉身欲離開住處，伊上
   前阻止甲○○離開，2人乃在住處門口處拉扯，於拉扯之間，
   伊的手指遭門夾到，伊看到門邊的嬰兒推車上有1把水果刀，
   便拿起水果刀追到門口樓梯間，伊一時情緒失控，遂將手裏
   拿的水果刀往伊先生腹部刺等語 (見警卷第5-6頁)；98年6月
   2日偵查中供稱：伊叫甲○○不要出去，他還是往外走，伊就
   追出去，在電梯內伊有拉他，叫他不要走，當時伊瘋了不知
   道為什麼就刺他2刀，伊當時是要跟他扭打等語 (見偵卷第
   3-4頁)；於98年7月9日偵查中辯稱：後來甲○○回來，伊要
   甲○○送兒子去醫院，甲○○很不高興，伊也很生氣，2人就
   發生爭執，甲○○要離開，門夾到伊手很痛，伊不知道為什
   麼就追出去，要他帶兒子看醫生。在電梯內甲○○推伊出電
   梯，他仍要跑走，伊有拉他，叫他不要走，伊情急就用刀刺
   他等語 (見偵卷第113 -114頁)。則被告顯係在甲○○已多日
   未返家，其於凌晨4時許發現小孩發燒乃即要求甲○○返家帶
   小孩就醫，2人於電話中即已生口角，並認甲○○係經伊連續
   打3通電話才願返家，俟甲○○返家後又因甲○○表示妳不會
   自己帶小孩就醫等語，而與甲○○爭吵、拉扯、扭打，繼見
   甲○○不顧生病發燒之小孩，要自己離開住處，欲阻止甲○○離開未果，復遭門夾住手指之下，急怒爆發，並在盛怒之
   下，先後持刀朝甲○○之人體要害部位即左下腹部及上腹部
   行刺無疑。
、上開水果刀僅刀刃部分即達20.5公分，業如前述，該把水果
    刀足充為取人性命之兇器，至為明顯。再查甲○○送醫急診
    當時意識不清，並立即手術，當時係大量出血造成休克及意
    識不清，再持續出血恐危及生命，業經證人即當時負責手術
    之醫生王志浩於偵查中結證明確 (見偵卷第13頁)，又當時
    醫院有對甲○○發出病危通知，手術後且住進加護病房，直
    至同年月9日始轉至一般病房，並於同年月11日行肝膿瘍引
    流術等節，亦有澄清綜合醫院函及診斷證明書在卷可考 (
    見本院卷第34頁、偵卷第17頁)，可見被害人之傷勢甚為嚴
    重，若非急救得宜，確有致命之虞。復按刑法第13條第1項
    明定：行為人對於構成犯罪之事實，明知並有意使其發生者
    為故意。同條第2項明定：行為人對於犯罪之事實，預見其
    發生，而其發生並不違背其本意者，以故意論。前者學理上
    謂為意欲主義，後者謂為容認主義，但不論其為「明知」或
    「預見，皆為故意犯主觀上之認識，只是程度強弱有別，行
    為人有此認識進而有「使其發生」或「任其發生」之意，則
    形成犯意，前者為確定故意、直接故意，後者為不確定故意
    、間接故意。徵之本件甲○○上開主要受傷部位之腹部為人
    體要害，並無任何骨骼為外護，苟持利刃朝該部位突刺，足
    以造成內部器官嚴重受創，並因大量出血或感染而致命，被
    告於本院訊問時自承：國中畢業，從事過洗頭理髮、擺地攤
    賣衣服及餐飲業員工等語 (見本院卷第8頁背面)，社會經驗
    非淺，對此不可能諉為不知，而本件倘非甲○○經他人緊急
    叫救護車送醫急救，確有喪命之可能，亦詳如前述，是被告
    於行為之時，應有甲○○可能因此致命之預見，再佐以證人
    甲○○於審理中證稱：被告看到伊腸子跑出來，好像很緊張
    的樣子，伊握住刀刃而被告握住刀柄時，被告並沒有再往前
    刺，也沒有往後拉的動作等語，足見被告於盛怒之下持刀行
    兇後，於電梯內見到被告腸子外露時，即未再繼續刺殺甲○○，是被告下手之際，並非基於明知並有意使其發生之直接
    殺人故意，而應係存有預見犯罪事實之發生，而其發生不違
    背其本意之殺人不確定（間接）故意無誤。又被告前即曾動
    手毆打甲○○，業據被告於本院訊問時供陳屬實 (見本院卷
    第9頁背面)，核與證人甲○○於審理中證述情節相符。此次
    復於盛怒之下決意操刀相加，持刀刃長約20.5公分之水果刀
    ，朝甲○○左下腹部要害刺1刀，並劃傷甲○○左手，於甲○○負傷逃往電梯後，復自後追趕至電梯內之持上開水果刀
    再朝甲○○之上腹部刺1刀，致甲○○受有左下腹部穿刺傷
    (3(長)×1(寬)×3(深)) 合併2處小腸穿刺傷 (分別為1公分
    及0.5公分)合併嚴重內出血；左前臂 (8×3公分)、左食指
    (2×1公分)切割撕裂傷合併5條肌腱斷裂1條神經受傷；上腹
    部穿刺傷開放性傷口 (6(長)×2(寬)×3(深)) 合併肝臟穿
    刺傷10公分；低血容性休克及肝膿瘍等傷害，業如前述，被
    告有預見腹部為人體要害，並無任何骨骼為外護，苟持利刃
    朝該部位突刺，足以造成內部器官嚴重受創，並因大量出血
    或感染而致命，猶於盛怒之下，持上開水果刀接續刺甲○○
    腹部，則被告對證人甲○○若因之而生死亡之結果即難謂違
    背被告本意，被告之具殺人之不確定故意甚明，其辯稱並無
    殺人犯意云云，要難採信。
二、按本法所稱家庭暴力者，謂家庭成員間實施身體或精神上不
    法侵害之行為，本法所稱家庭暴力罪者，謂家庭成員間故意
    實施家庭暴力行為而成立其他法律所規定之犯罪，家庭暴力
    防治法第2條第1項、第2項分別定有明文。又被告與甲○○
    係配偶關係，有全戶基本資料查詢表1份在卷可考，2人具有
    家庭暴力防治法第3條第1款所定之家庭成員關係。被告故意
    對前述有家庭成員關係之配偶甲○○為前開屬家庭暴力之行
    為，並屬家庭暴力防治法第二條第二項所定之家庭暴力罪。
    是核被告持刀殺害其配偶甲○○未遂，所為係犯刑法第271
    條第2項、第1項之殺人未遂罪，並屬家庭暴力防治法第2條
    第2項之家庭暴力罪。被告持水果刀於密接時地接續刺殺甲○○之舉動，乃屬單一犯意之接續多次舉動，侵害1個法益
    ，應為接續犯。又刑法上所謂中止未遂，係指行為人已著手
    於犯罪之實行，因自己之意思而中止進行；或雖已實行，而
    以己意防止其結果之發生，因之未發生犯罪之結果者而言。
    是行為人若已著手於犯罪之實施，「且其行為已有發生結果
    之危險，而於結果尚未發生前，縱因己意而消極中止其犯行
    ，然未積極採取防果行為，而係另由第3人為防果之行為，
    致未發生結果者」，仍屬因外力介入而致犯罪未遂之普通未
    遂即障礙未遂，而與中止未遂有間 (最高法院90年度臺上字
    第2550號判決意旨參照)。本件被告行兇後，係甲○○自行
    逃至屋外求救，經適在場之人打119叫救護車緊急送往醫院
    始獲救而倖免於難，被告並未積極採取何防果行為，業經證
    人甲○○於審理中證述在卷，並有臺中市119案件紀錄表在
    卷可參，依照上開說明，本件應屬普通未遂即障礙未遂。是
    被告著手殺人行為之實施，惟因甲○○自行逃離電梯並向屋
    外之人求援，始獲救未生死亡之結果，被告之犯罪尚屬未遂
    ，爰依刑法第25條第2項之規定減輕其刑。又本件係警察趕
    至現場處理時，透過場之人告知始知被告為行兇之人，被告
    並未主動告知其為本案犯人，業據證人戊○○、乙○○於審
    理中結證在卷，被告本案不符自首規定，附此敘明。再按刑
    法第59條規定犯罪之情狀可憫恕者，得酌量減輕其刑，其所
    謂「犯罪之情狀」，與同法第57條規定科刑時應審酌之一切
    情狀，並非有截然不同之領域，於裁判上酌減其刑時，應就
    犯罪一切情狀（包括第57條所列舉之10款事項），予以全盤
    考量，審酌其犯罪有無可憫恕之事由（即有無特殊之原因與
    環境，在客觀上足以引起一般同情，以及宣告法定低度刑，
    是否猶嫌過重等等），以為判斷（最高法院80年度臺覆字第
    39號判決參照）。查，被告係大陸地區女子嫁至臺灣地區，
    婚後常與甲○○發生爭吵，案發前甲○○因2人生爭執已多
    日未返家，嗣被告於案發日凌晨4時許發現小孩發燒乃即要
    求甲○○返家帶小孩就醫，2人於電話中已生口角，並認甲○○係經伊連打3通電話始願返家，俟甲○○返家後又因甲○○表示妳不會自己帶小孩就醫等語，而與甲○○爭吵、拉
    扯、扭打，繼見甲○○不顧生病發燒之小孩，要逕自離開住
    處，又遭門夾住手指之下，始因怒氣爆發，而在盛怒之下持
    刀行兇，業經本院認定如前。又被告於行兇後，確實帶著幼
    子搭計程車前往中國醫藥大學附設醫院就醫，嗣經診斷為急
    性上呼吸道感染有發燒，經給予檢查與輸液治療，待發燒較
    為改善後於同日12時52分許離院，業經被告供明在卷，核與
    證人戊○○、乙○○於審理中結證情節相符，並有中國醫藥
    大學附設醫院函文1份在卷可參 (見本院卷第33頁)。是本院
    審酌上揭被告因幼子發燒急電丈夫甲○○返家一起帶同小孩
    至醫院就醫後，復與甲○○再起爭執，因見甲○○不顧發燒
    之小孩欲逕行離去，因一時急怒，而基於不確定故意行兇之
    客觀情狀。再佐以告訴人於審理中表示：伊只希望趕快離婚
    ，如果被告肯離婚，伊就原諒被告等語，被告則表示：伊愛
    老公、兒子，伊不想離婚等語，因認就被告全部犯罪情節觀
    之，被告尚非惡性至重之人，犯罪情狀亦非至為重大，如科
    以其法定最低度之刑，猶嫌過重，情輕法重，犯罪之情狀非
    無可憫，爰依刑法第59條規定，遞減輕其刑。爰審酌被告犯
    罪之動機、目的、手段、告訴人所受傷害程度，及被告犯罪
    後直承有在電梯內持刀刺告訴人1刀，惟矢口否認其餘犯行
    之態度等一切情狀量處如主文所示之刑。又扣案水果刀1支
    (刀刃、刀柄已分離)係被告所有供犯罪所用之物，業據被告
    於審理中供明在卷，爰依刑法第38條第1項第2款之規定，予
    以宣告沒收。
據上論斷，應依刑事訴訟法第299條第1項前段，家庭暴力防治法
第2條第2項，刑法第271條第2項、第1項、第25條第2項、第59條
、第38第1項第2款，判決如主文。
中    華    民    國    98    年    10    月    13    日
                  刑事第十五庭審判長法  官  江奇峰
                                    法  官  郭書豪
                                    法  官  林學晴
以上正本證明與原本無異。
如不服本判決應於收受判決後10日內向本院提出上訴書狀，並應
敘述具體理由；其未敘述上訴理由者，應於上訴期間屆滿後20日
內向本院補提理由書（均須按他造當事人之人數附繕本）「切勿
逕送上級法院」。
                                    書記官  江慧貞
中    華    民    國    98    年    10    月    13    日
附錄：本案論罪科刑法條全文
中華民國刑法第271條
殺人者，處死刑、無期徒刑或 10 年以上有期徒刑。
前項之未遂犯罰之。
預備犯第 1 項之罪者，處 2 年以下有期徒刑。


司法院資訊處製作；財團法人民間司法改革基金會備份。
